【裁判字號】    89,訴,1049
【裁判日期】    890530
【裁判案由】    毒品危害防制條例
【裁判全文】
臺灣臺中地方法院刑事判決                        八十九年度訴字第一Ｏ四九號
    公  訴  人  臺灣臺中地方法院檢察署檢察官
    被      告  甲○○
右列被告因毒品危害防制條例案件，經檢察官提起公訴（八十九年度毒偵緝字第一九
五號），本院判決如左：
    主  文
甲○○連續施用第一級毒品，處有期徒刑壹年。又連續施用第二級毒品，累犯，處有
期徒刑捌月。扣案之安非他命吸食器壹組、塑膠空袋貳只沒收。主刑部分應執行有期
徒刑壹年陸月。
    事  實
一、甲○○曾於民國八十二年間因違反麻醉藥品管理條例案件，經法院判處有期徒刑
    八月確定，於八十三年十二月十六日執行完畢；又於八十八年間因施用毒品案件
    ，經法院裁定送勒戒處所觀察、勒戒後，認無繼續施用毒品之傾向，由臺灣臺中
    地方法院檢察署檢察官於八十八年五月十八日以八十八年度偵字第一一Ｏ七四號
    為不起訴處分。詎甲○○仍不知悛悔警惕，復基於概括之犯意，自八十九年三月
    二十一日起至八十九年三月二十三日止，在臺中市○區○○○路六五號之一假期
    賓館六Ｏ二室等地，以將第一級毒品海洛因混合液體後置於注射針筒內注射身體
    之方式，連續施用第一級毒品海洛因多次；復於八十八年六月十四日起至八十九
    年三月二十四日止，在臺中市○區○○○路六五號之一假期賓館六Ｏ二室等地，
    以將第二級毒品安非他命置吸食器內，以火燒烤成煙後吸用之方式，連續施用第
    二級毒品多次，期間於八十八年六月十四日晚上九時許，在臺中市○○路四八二
    巷四號三樓為警查獲，並扣得供施用第二級毒品安非他命用之吸食器一組、塑膠
    空袋二只，復於八十九年三月二十四日下午四時許，在臺中市○區○○○路六五
    號之一假期賓館六Ｏ二室為警查獲，經臺灣臺中地方法院檢察署檢察官聲請本院
    以八十九年度毒聲字第一九四七號裁定送勒戒處所觀察、勒戒後，認有繼續施用
    毒品傾向。
二、案經臺中市警察局第一、三分局報告臺灣臺中地方法院檢察署檢察官偵查起訴。
    理  由
一、右揭事實，業據被告甲○○於本院審理時坦承不諱，其於八十八年六月十四日晚
    上九時許，在臺中市○○路四八二巷四號三樓為警查獲時所採集之尿液，經送臺
    中市衛生局檢驗結果，呈安非他命於人體代謝後之甲基安非他命陽性反應，其於
    八十九年三月二十四日，在臺灣臺中看守所附設勒戒處所所採集之尿液，經送長
    昕生活事業股份有限公司新東分公司檢驗結果，分別呈安非他命及海洛因於人體
    代謝後之甲基安非他命及嗎啡陽性反應，有臺中市警察局第一分局委託鑑驗尿液
    與真實姓名對照表、臺中市衛生局煙毒尿液檢驗成績書及長昕生活事業股份有限
    公司新東分公司濫用藥物尿液檢驗報告附卷可稽，此外並有供施用第二級毒品安
    非他命用之吸食器一組及塑膠空袋二只扣案可資佐證。又被告於八十八年間因施
    用毒品案件，經法院裁定送勒戒處所觀察、勒戒後，認無繼續施用毒品之傾向，
    由臺灣臺中地方法院檢察署檢察官於八十八年五月十八日以八十八年度偵字第一
    一Ｏ七四號為不起訴處分；有臺灣臺中地方法院檢察署刑案資料查註紀錄表足憑
    ，其於五年內再犯毒品危害防制條例第十條第一、二項之施用第一、二級毒品犯
    行，經本院以八十九年度毒聲字第一九四七號裁定送勒戒處所觀察、勒戒後，認
    有繼續施用毒品傾向，亦有臺灣臺中看守所附設勒戒處所八十九年四月八日中
    所太總字第一一六七號函附之有繼續施用毒品傾向證明書附卷可參，本案事證明
    確，被告連續施用第一、二級毒品犯行洵堪認定。
二、核被告甲○○所為，係犯毒品危害防制條例第十條第一項之施用第一級毒品罪及
    同條第二項之施用第二級毒品罪，其施用前持有第一級毒品海洛因及第二級毒品
    安非他命之低度行為，應為施用之高度行為所吸收，均不另論罪。被告先後多次
    施用第一、二級毒品犯行，均時間緊接、方法相同，各觸犯構成要件相同之罪名
    ，顯係基於概括犯意反覆為之，均依連續犯規定論以一罪，並加重其刑，所犯前
    開二罪，犯意各別，罪名互殊，應分論併罰之，被告曾於八十二年間因違反麻醉
    藥品管理條例案件，經法院判處有期徒刑八月確定，於八十三年十二月十六日執
    行完畢，有臺灣高等法院被告全國前案紀錄表在卷可稽，被告前受有期徒刑執行
    完畢，於五年以內再犯本件有期徒刑以上之連續施用第二級毒品罪，為累犯，應
    依刑法第四十七條規定加重其刑，並與前開連續犯加重規定遞加重之。被告連續
    施用第一級毒品海洛因之犯行，公訴意旨雖僅論及被告於八十九年三月二十四日
    前三日某時，施用第一級毒品海洛因一次之部分，然被告其他施用第一級毒品海
    洛因之犯行既與起訴部分有連續犯裁判上一罪關係，本院自應併予審理，末此說
    明。爰審酌被告前因施用毒品犯行，甫經觀察、勒戒後猶故態復萌，再施用第一
    、二級毒品不輟，無視於毒品對於自身健康之戕害及國家對於杜絕毒品犯罪之禁
    令，惡性非輕，然被告犯後尚知悔悟，本之施用毒品者均有相當程度之成癮性及
    心理依賴性，其犯罪心態與一般刑事犯罪之本質並不相同，容應以「病人」之角
    度為考量，並側重適當之醫學治療及心理矯治為宜，且被告經施以長時間之強制
    戒治，固屬保安處分之一種，然既與其所應受之刑罰，同係限制人身自由，揆諸
    比例原則，量刑不宜過重等一切情狀，各量處如主文所示之刑，並定其應執行之
    刑，以示懲儆。扣案之安非他命吸食器一組、塑膠空袋二只均為被告所有，供施
    用第二級毒品安非他命所用之物，業據被告供陳在卷，爰依刑法第三十八條第一
    項第二款規定宣告沒收。
據上論斷，應依刑事訴訟法第二百九十九條第一項前段，毒品危害防制條例第十條第
一項、第二項、第二十條第三項，刑法十一條前段、第五十六條、第四十七條、第五
十一條第五款、第三十八條第一項第二款，判決如主文。
中      華      民      國    八十九    年      五      月    三十      日
                                      法  官  陳  得  利
右正本證明與原本無異。
如不服本判決，應於判決送達後十日內向本院提出上訴狀，上訴於臺灣高等法院臺中
分院（須附繕本）。
                                      書記官
中      華      民      國    八十九    年      五      月    三十      日
附錄本案論罪科刑法條全文︰
毒品危害防制條例第十條
施用第一級毒品者，處六月以上五年以下有期徒刑。
施用第二級毒品者，處三年以下有期徒刑。


司法院資訊處製作；財團法人民間司法改革基金會備份。
